【裁判字號】    98,上更(一),2
【裁判日期】    990202
【裁判案由】    分割共有物
【裁判全文】
臺灣高等法院臺南分院民事判決    98年度上更(一)字第2號
上  訴  人  己 ○ ○
            庚 ○ ○
            戊 ○ ○
            丁 ○ ○
            辛○○○
上五人共同
訴訟代理人  蔡 弘 琳  律師
            蘇 正 信  律師
            蔡 進 欽  律師
被  上訴人  乙 ○ ○
訴訟代理人  甲 ○ ○
            姜 志 俊  律師
上列當事人間請求分割共有物事件，上訴人對於中華民國97年2
月27日臺灣臺南地方法院（96年度訴字第863號）第一審判決，
提起上訴，經最高法院發回更審，本院於99年1月19日言詞辯論
終結，判決如下：
    主  文
原判決除確定部分外廢棄。
上開廢棄部分，(一)上訴人辛○○○與被上訴人乙○○共有坐落台
南縣新市鄉○○段第二五七之四地號、地目旱、面積八十四平方
公尺之土地，分割如附圖所示：即附圖編號A（面積三十三平方
公尺）所示土地，分歸被上訴人乙○○所有，編號B（面積五十
一平方公尺）所示土地部分，分歸上訴人辛○○○所有。(二)上訴
人己○○、庚○○、丁○○、戊○○與被上訴人乙○○共有坐落
台南縣新市鄉○○段第二六四之九地號、地目建、面積二十二平
方公尺之土地，同段第二六三地號、地目旱、面積十九平方公尺
，同段第二六三之二地號、地目道、面積九平方公尺之土地，分
割如附圖所示：即編號A1（面積十二平方公尺）、編號A2（面積
十八平方公尺）、編號A3（面積四平方公尺）所示土地，均分歸
被上訴人乙○○所有；如附圖編號B1（面積十平方公尺）、編號
B2（面積一平方公尺）、編號B3（面積五平方公尺）所示土地，
分歸上訴人己○○、庚○○、丁○○、戊○○共同取得，並按應
有部分各四分之一比例保持共有。(三)兩造各共有人間相互應補償
之金額，如附表三所示。
第一、二審（除確定部分外）及發回前第三審訴訟費用由被上訴
人負擔二分之一，餘由上訴人共同負擔。
    事實及理由
一、被上訴人起訴主張：系爭坐落臺南縣新市鄉○○段第263、2
    63-2、264-9地號土地詳如後附之原審判決附表編號1至3所
    示，為伊與上訴人己○○、庚○○、戊○○、丁○○（下稱
    己○○等四人）所共有，伊之應有部分為2分之1，上訴人己
    ○○等四人應有部分各為8分之1；另坐落同段第257-4地號
    土地詳如後附之原審判決附表編號4所示，為伊與上訴人辛
    ○○○所共有，應有部分各為2分之1。又系爭上開四筆土地
    （下稱系爭土地），兩造間並無不分割協議之約定，惟無法
    達成協議分割，且系爭土地不宜原物分割；爰依民法第823
    條、第824條第2項規定求為將系爭土地變賣，按各共有人應
    有部分比例分配價金之判決等語（原審判命系爭土地應予變
    賣，所得價金依兩造應有部分比例分配部分，上訴人不服，
    經本院前審判決後，上訴人上訴第三審，業經最高法院發回
    更審，其餘未上訴部分，已確定在案）。對上訴人上訴聲明
    ，被上訴人答辯聲明：上訴駁回。
二、上訴人則以：系爭土地與上訴人辛○○○所有另筆同段第25
    7-2地號土地及上訴人己○○等四人共有之同段另筆264-18
    地號土地相鄰，且上訴人辛○○○與上訴人己○○等四人為
    母子關係，系爭土地又為上訴人之祖產，上訴人不同意變價
    分割，故系爭土地如以原物分配方法予以分割，由伊等分得
    與257-2地號等二筆土地相鄰部分，即上訴人所主張之如附
    圖甲案方法分割，將來上訴人分得之土地可與其等所有北邊
    二筆土地合併使用，並申請建築執照；而被上訴人分得之土
    地方正完整且面臨道路，甚至地形為最佳之三角窗部分亦歸
    屬其取得，亦可申請建築執照，對被上訴人並無不利等語，
    資為抗辯。上訴人之上訴聲明：(一)原判決主文第二項系爭土
    地應予變賣，所得價金依兩造應有部分比例分配部分廢棄。
    (二)上開廢棄部分，請准兩造共有如附表所示之土地依附圖所
    示之甲案方法原物分割。
三、兩造不爭執事項：
    系爭新店段第263、263-2、264-9地號土地，為被上訴人與
    上訴人己○○等四人所共有，被上訴人應有部分為2分之1，
    上訴人己○○等四人應有部分各為8分之1。系爭新店段257-
    4地號土地，為被上訴人與上訴人辛○○○所共有，應有部
    分各2分之1。此有土地登記謄本附卷可稽（見本審卷第92
    至98頁）。
四、得心證之理由：
  (一)按各共有人除因物之使用目的不能分割，或契約訂有不分割
    之期限者外，得隨時請求分割共有物；又共有物分割之方法
    ，不能協議決定者，法院得因任何共有人之聲請，命為原物
    或變價之分配，民法第823條第1項前段、第824條第2項，分
    別定有明文。經查：如原審判決附表所示之系爭土地（詳如
    附圖），無因法令規定或物之使用目的不能分割，或契約約
    定有不分割之期限等情，為兩造所不爭，再徵諸兩造就分割
    之方法各有主張，無法達成協議分割，則被上訴人訴請分割
    系爭四筆土地，自屬有據，應予准許。
  (二)查系爭四筆土地使用分區均為住宅區，此有臺南縣新市鄉公
    所都市計畫土地使用分區證明書附卷足參（見原審調字卷第
    16頁），現部分為空地、部分種有香蕉樹等，外側有紅磚圍
    牆，北側鄰接上訴人辛○○○同段第257-2地號土地及上訴
    人己○○等四人共有之同段264-18地號土地，暨上訴人辛○
    ○○居住之同鄉○○街211號之房屋；南側臨仁愛街205巷8
    米道路，東側臨12米寬之仁愛街，為新市鄉○○○道之一，
    附近臨有郵局、商店，交通繁忙等情，此有原審及本審之現
    場勘驗筆錄暨現場圖、地政事務所之地籍圖謄本等附卷可稽
    （見本審卷第50至53頁、原審卷第45、59至61頁）。又系爭
    四筆土地並未經依土地法第31條規定限制土地最小分割面積
    ，亦經臺南縣政府97年1月28日府地測字第0970013868號函
    覆在卷可憑（見原審卷第162頁），並有經本院會同臺南縣
    新化地政事務所人員，制作有98年6月17日所測字第0980004
    668號土地複丈成果圖附卷可稽（見本審卷第134至135頁）
    、現場照片（原審卷第66至77頁）、原審法院96年9月6日勘
    驗測量筆錄等件附卷足稽，且為兩造所不爭執。
  (二)按「分割共有物，究以原物分割或變價分配其價金，法院固
    有自由裁量之權，不受共有人主張之拘束，但仍應斟酌當事
    人之聲明，共有物之性質、經濟效用及全體共有人利益等，
    公平裁量。必於原物分配有困難者，始予變賣，以價金分配
    於各共有人，如法院僅因應有部分所占比例不多或甚少之共
    有人，依其應有部分無法分得足供建築用或其他使用之面積
    ，即將共有土地變價分割，不顧原可按其應有部分使用土地
    之其他共有人利益，尤其此等共有人對共有物在感情上或生
    活上有密不可分之依存關係，則其所定之分割方法，是否適
    當，有無符合公平原則，即值推求。」（最高法院98年度台
    上字第2058號判決參照）。本件被上訴人於原審起訴主張就
    系爭土地應採變價分割，惟為上訴人所不同意，並提出原物
    之分割方案（如附圖甲案），是本件應審究者，為系爭土地
    應如何分割始符公平？經查：
  1.按分割共有物，以消滅共有關係為目的。法院裁判分割共有
    土地時，除因該土地內部分土地之使用目的不能分割（如為
    道路）或部分共有人仍願維持其共有關係，應就該部分土地
    不予分割或准該部分共有人成立新共有關係外，應將土地分
    配於各共有人單獨所有（最高法院69年台上字第1831號判例
    參照）。本件上訴人己○○等四人均陳明願按應有部分之比
    例繼續保持共有取得（見原審卷第80頁、本審卷第149頁）
    ，得於分割後維持共有關係。又本件系爭土地四筆，呈不規
    則形狀，且相連接東窄西寬，若採附圖甲案原物分割，被上
    訴人取得之如附圖甲案所示編號A、A1、A2、A3部分，合併
    後略呈長方梯型，且南邊及東側均臨接道路，該土地經本院
    函請台南縣政府查覆被上訴人所分得之土地得否申請建築使
    用等情，經該府函覆略以：「旨揭分割後正面路寬超過7公
    尺至15公尺之住宅區土地，於建築線指示（定）有效期限內
    申請建造執照時，符合本縣畸零地使用規則之基地最小寬度
    3.5公尺及最小深度14公尺規定得申請建築使用」，有該府
    98年9月15日府工管字第0980189210號函附卷可稽（見本審
    卷第167頁）；至台南縣政府雖於97年6月16日以府工管字第
    0970106708號函認：「．．二、本案四筆土地（指系爭土地
    ）為住宅區，分別面臨10公尺及8公尺道路，依台南縣畸零
    地使用規則第三條規定最小寬度達3.5公尺，最小深度應達
    14公尺，始得申請建築，而依...（附圖1）及...（附圖2）
    予以測量，分割後個別所有土地均為畸零地，無法申請建築
    。三、本案四筆土地，並無適用台南縣畸零地使用規則第八
    條第一項第一款至第三款規定之情形，依說明二附圖分割後
    之土地，仍應補足所缺寬度、深度後始得申請建築」等語（
    見本院上字卷第75、76頁），文中指示分割後個別所有土地
    均為畸零地，無法申請建築等情，係因上訴人於前審並非採
    取如本審附圖之甲案方法之合併分割暨觀察所致（見本院上
    字卷第30頁）。被上訴人如依本審附圖之甲案分配後所取得
    之土地，仍得申請建照建築使用，較之系爭土地全部變價分
    割，被上訴人僅得分配價金，似亦無更加不利，且被上訴人
    所取得之土地雙面臨路，與上訴人所取得之土地比較起來，
    被上訴人更形有利；又如附圖甲案所示編號B（面積51平方
    公尺）分歸上訴人辛○○○所有、編號B1（面積10平方公尺
    ）、編號B2（面積1平方公尺）、編號B3（面積5平方公尺）
    所示土地，分歸上訴人己○○等四人按原應有部分比例保持
    共有，使上訴人得以與其相鄰之上訴人辛○○○所有上開同
    段第257-2地號土地及上訴人己○○等四人共有之同段264-1
    8地號土地合併使用，使上訴人同段之第257-2地號、264-18
    地號之二筆土地，得在合併下，並自仁愛街205巷之巷道出
    入，而可得申請建築執照使用等情，此亦經證人即建築師丙
    ○○於本審到庭證述甚詳（見本審卷第121至122頁），顯見
    採附圖甲案分割方法，兩造各共有人均能充分合理利用其所
    分得之土地。
  2.至被上訴人雖主張：採變價分割方案，認因系爭土地面積甚
    小，採原物分割的結果，將造成各共有人分得之土地均為畸
    零地，無法建築使用等語。惟若採被上訴人主張之變價分割
    方案，除整筆出售較為便利外，使共有人之上訴人就系爭土
    地之使用並無任何利益可言；且被上訴人所分得附圖甲案之
    土地，並不會成為畸零地而不能建築，已如前述，再者，如
    變價分割，將使上訴人所有同段之第257-2地號、264-18地
    號之二筆土地，因距東側出入之仁愛街間尚有他人狹長之共
    有地（指同段263-5地號等土地），他日建築勢必仰賴他人
    出具使用同意書才能申請建築，業如前述。況系爭土地為上
    訴人之祖產，並有現為上訴人使用系爭土地北側毗鄰之房屋
    （即門牌台南縣新市鄉○○街211號，為上訴人辛○○○現
    尚居住中之住宅）等情，有本審之現場勘驗筆錄暨現場略圖
    可按（見本審卷第51至53頁），可見上訴人等對系爭土地有
    情感上及生活上之依存關係，若依被上訴人之意見遽採變價
    分割，對上訴人顯然不公，且對系爭土地之利用亦屬不當。
    又因被上訴人堅決不採原物分割，致系爭土地僅能逐筆分割
    予兩造，如附圖甲案之Ｌ字形方法分配，而無法自系爭土地
    之中間分割成東、西兩塊完整分配，合併說明。
  3.綜上，本件系爭土地若採附圖甲案原物分割，上訴人取得之
    土地得以與其相鄰之所有土地合併使用，日後亦得建築而充
    分利用，被上訴人所取得之土地亦能申請建築執照使用，顯
    見採附圖甲案分割方法，使各共有人均能合理圓滿利用其所
    分得之土地，從而，如附圖甲案之分割方法較能使兩造合法
    分割充分利用系爭土地而值得採取。
五、末按以原物為分配時，如共有人中有未受分配，或不能按其
    應有部分受分配者，得以金錢補償之，民法第824條第2項定
    有明文。又法院裁判分割共有物，除應斟酌各共有人之利害
    關係，及共有物之性質外，尚應斟酌共有物之價格，倘共有
    人中有不能按其應有部分受分配，或所受分配之不動產，其
    價格不相當時，法院非不得命以金錢補償之（最高法院57年
    台上字第2117號判例參照）。關於共有物之分割，如依原物
    之數量按其應有部分之比例分配，價值顯不相當者，依其價
    值按其應有部分之比例分配，仍不失為以原物分配於各共有
    人，否則不顧慮經濟上之價值，一概按其應有部分核算之原
    物數量分配者，將顯失公平，惟依其價值按應有部分之比例
    分配原物，如有害經濟上之利用價值者，應認有民法第824
    條第3項之共有人中有不能按其應有部分受分配之情形，得
    以金錢補償之（最高法院63年台上字第2680號判例參照）。
    經查：
  1.系爭土地各共有人分得之面積與原應有部分面積各有增減（
    詳附表一面積增減欄所示，而如附圖所示之差額欄之計算略
    有錯誤，故應依本判決附表一所示者為正確）。又各共有人
    分得部分因面積增減及位置不同，價值並不相等，經本院以
    附圖甲案之分割方案囑請兆豐不動產估價師事務所鑑定分割
    後各宗土地之價值，有該所98年10月16日98兆字第1009號函
    附不動產價格鑑定報告書正本乙份附卷足參（外放），而該
    鑑定報告書，係經估價師針對勘估標的進行產權、一般因素
    、區域因素、個別因素、不動產市場現況及勘估標的依最有
    效使用情況下，及估價師專業意見分析後，採用不動產估價
    技術規則中之比較法及成本法之土地開發分析等估價方法進
    行評估，推定系爭土地合理價格，得出本件分割方案各分配
    位置價格及分割後找補金額（見鑑定報告書第2至4、29至33
    頁）。比較系爭土地之公告現值一平方公尺4萬5千元至4萬7
    千元不等（折合一坪約148,760元至155,372元，有上開土地
    登記簿謄本可據），與系爭土地之地理情況、市○○○○○
    街情形、發展性、競爭性、替代性、市場接受性等相較（見
    鑑定報告書第44至49頁），公告現值似有低估之嫌，而被上
    訴人主張系爭土地之交易價格每坪27萬元（見本審卷第64頁
    ），約為公告現值之二倍，為上訴人不能接受，未據被上訴
    人舉證以實其說，亦有高估之嫌，而上開系爭土地之鑑定價
    格約在每平方公尺67,000元（即一坪約22萬2千元，見鑑定
    報告書第29至33頁）。價格在被上訴人之主張價格及公告現
    值之中間，亦為上訴人所肯定，與被上訴人之主張交易價格
    較低，如由被上訴人提出補償，亦屬有利於被上訴人，應堪
    為本分割方案補償依據。
  2.依上開鑑定報告書所示（見鑑定報告書第4頁，附表三），
    依各共有人應有比例所應分得之土地價值，其中257-4地號
    部分，被上訴人乙○○短少新台幣（下同）18,144元，上訴
    人辛○○○增加18,144元；其中264-9、263、263-2地號部
    分，上訴人己○○等四人短少693,504元，被上訴人則增加
    693,504元。依上開說明，多受分配之共有人對少受分配之
    共有人應以金錢補償之，是就257-4地號部分，被上訴人所
    分配短少之價值，應由取得逾其應有部分價值之上訴人辛○
    ○○以金錢補償之，即上訴人辛○○○應補償被上訴人18,1
    44元；又就264-9、263、263-2地號部分，上訴人己○○等
    四人所分配短少之價值，應由取得逾其應有部分價值之被上
    訴人以金錢補償之，即被上訴人應補償上訴人己○○等四人
    693,504元。
六、綜上所述，被上訴人依民法第823條、第824條請求就系爭土
    地為判決分割，於法有據。而上訴人所提出之分割方案（即
    如附圖甲案所示），不僅符合公平原則，且能地盡其利，發
    揮土地之經濟效用，為較佳之分割方案，為本院所採。原審
    判決除確定部分外，就上開分割方法部分疏未詳察，採擷被
    上訴人上開變價分割方案為系爭土地之分割方法，容有未洽
    。上訴意旨指摘原判決此部分不當，求為廢棄改判，為有理
    由，應由本院將原判決此部分廢棄，改判如主文第二項所示
    。
七、本件事證已臻明確，兩造其餘攻擊防禦方法及證據資料，於
    本件判決結果不生影響，爰毋庸一一論列。又本件係因共有
    物分割而涉訟，原判決雖經本院予以廢棄，惟未提起上訴之
    對造於原審及本院審理時，為其權益所為之行為，均係按當
    時之訴訟程度，為伸張或防禦其權利所必要之行為，若由敗
    訴當事人負擔全部費用者，顯失公平，本院爰認本件訴訟費
    用應由兩造按其就系爭土地原應有部分之比例負擔，始為適
    當，爰併依民事訴訟法第80條之1規定，命勝訴之一方，就
    本件共有土地分割之訴，亦負擔第一、二審及發回前之第三
    審之部分訴訟費用，併此敘明。
據上論結，本件上訴為有理由，依民事訴訟法第450條、第78條
、第80條之1、第85條第1項前段，判決如主文。
中    華    民    國    99    年    2     月    2     日
                  民事第二庭  審判長法  官  陳光秀
                                    法  官  李文賢
                                    法  官  莊俊華
上為正本係照原本作成。
如對本判決上訴，須於判決送達後20日內向本院提出上訴狀，未
表明上訴理由者，應於上訴後20日內，向本院提出理由書（須附
繕本）。依法應委任律師為訴訟代理人，始得上訴。
中    華    民    國    99    年    2     月    4     日
                                    書記官  吳銘添
【附記】
民事訴訟法第466條之1：
(1)對於第二審判決上訴，上訴人應委任律師為訴訟代理人。但上
  訴人或其法定代理人具有律師資格者，不在此限。
(2)上訴人之配偶、三親等內之血親、二親等內之姻親，或上訴人
  為法人、中央或地方機關時，其所屬專任人員具有律師資格並
  經法院認為適當者，亦得為第三審訴訟代理人。
民事訴訟法第466條之2第1項：
  上訴人無資力委任訴訟代理人者，得依訴訟救助之規定，聲請
  第三審法院為之選任律師為其訴訟代理人。
原審判決附表
  ┌──┬────┬───┬───┬───┬──────────┐
  │編號│土地座落│ 地號 │地目  │面積  │共有人及其應有部分  │
  │    │        │      │      │      │                    │
  ├──┼────┼───┼───┼───┼──────────┤
  │    │台南縣新│      │      │      │原告乙○○應有部分  │
  │1   │市鄉新店│263   │ 旱   │19㎡  │1/2、被告己○○、蘇 │
  │    │段      │      │      │      │榮、蘇傑、丁○○│
  │    │        │      │      │      │應有部分各1/8       │
  ├──┼────┼───┼───┼───┼──────────┤
  │2   │同上    │263-2 │ 道   │9㎡   │同上                │
  │    │        │      │      │      │                    │
  ├──┼────┼───┼───┼───┼──────────┤
  │3   │同上    │264-9 │ 建   │22㎡  │同上（97.1.31移轉登 │
  │    │        │      │      │      │記）                │
  │    │        │      │      │      │                    │
  ├──┼────┼───┼───┼───┼──────────┤
  │4   │同上    │257-4 │ 旱   │94㎡  │原告乙○○應有部分  │
  │    │        │      │      │（應更│1/2，被告辛○○○應 │
  │    │        │      │      │正為  │有部分1/2           │
  │    │        │      │      │84㎡) │                    │
  └──┴────┴───┴───┴───┴──────────┘
附表一：分割後面積增減表
┌──┬─────┬──────┬──┬──┬──┬────┐
│分配│土地地號  │所有權人    │持分│應有│分配│增減面積│
│編號│          │            │比例│面積│面積│        │
├──┼─────┼──────┼──┼──┼──┼────┤
│ A  │257-4地號 │乙○○      │1/2 │42  │33  │-9      │
├──┼─────┼──────┼──┼──┼──┼────┤
│ B  │257-4地號 │辛○○○    │1/2 │42  │51  │ 9      │
├──┼─────┼──────┼──┼──┼──┼────┤
│ A1 │264-9地號 │乙○○      │1/2 │11  │12  │ 1      │
├──┼─────┼──────┼──┼──┼──┼────┤
│ B1 │264-9地號 │己○○等4人 │1/2 │11  │10  │-1      │
├──┼─────┼──────┼──┼──┼──┼────┤
│ A2 │263地號   │乙○○      │1/2 │9.5 │18  │ 8.5    │
├──┼─────┼──────┼──┼──┼──┼────┤
│ B2 │263地號   │己○○等4人 │1/2 │9.5 │ 1  │-8.5    │
├──┼─────┼──────┼──┼──┼──┼────┤
│ A3 │263-2地號 │乙○○      │1/2 │4.5 │ 4  │-0.5    │
├──┼─────┼──────┼──┼──┼──┼────┤
│ B3 │263-2地號 │己○○等4人 │1/2 │4.5 │ 5  │ 0.5    │
├──┴─────┴──────┼──┼──┼──┼────┤
│                              │合計│134 │134 │   0    │
└───────────────┴──┴──┴──┴────┘
附表二：分割後分配價值與原應有持分價值與找補金額計算（新
        台幣）
┌──┬─────┬──────┬─────┬──────┬─────┐
│分配│土地地號  │所有權人    │原持分比例│分割後分配土│ 差  額   │
│編號│          │            │土地價值  │地價值      │          │
│    │          │            │          │            │          │
├──┼─────┼──────┼─────┼──────┼─────┤
│ A  │257-4地號 │乙○○      │1,969,632 │1,951,488   │-18,144   │
├──┼─────┼──────┼─────┼──────┼─────┤
│ B  │257-4地號 │辛○○○    │1,969,632 │1,987,776   │ 18,144   │
│    │          │            │          │            │          │
├──┼─────┼──────┼─────┼──────┼─────┤
│ A1 │264-9地號 │乙○○      │ 549,696  │ 709,632    │ 159,936  │
│    │          │            │          │            │          │
├──┼─────┼──────┼─────┼──────┼─────┤
│ B1 │264-9地號 │己○○等4人 │ 549,696  │ 389,760    │ -159,936 │
│    │          │            │          │            │          │
├──┼─────┼──────┼─────┼──────┼─────┤
│ A2 │263地號   │乙○○      │ 551,712  │1,064,448   │ 512,736  │
│    │          │            │          │            │          │
├──┼─────┼──────┼─────┼──────┼─────┤
│ B2 │263地號   │己○○等4人 │ 551,712  │  38,976    │-512,736  │
│    │          │            │          │            │          │
├──┼─────┼──────┼─────┼──────┼─────┤
│ A3 │263-2地號 │乙○○      │ 215,712  │  236,554   │  20,832  │
│    │          │            │          │            │          │
├──┼─────┼──────┼─────┼──────┼─────┤
│ B3 │263-2地號 │己○○等4人 │ 215,712  │  194,880   │ -20,832  │
│    │          │            │          │            │          │
├──┼─────┼──────┼─────┼──────┼─────┤
│    │          │合  計      │6,573,504 │6,573,504   │    0     │
│    │          │            │          │            │          │
└──┴─────┴──────┴─────┴──────┴─────┘
附表三：分配位置價值與找補金額計算表（新台幣）
(一)257-4地號部分：
┌──────┬────┬─────┬──────┬────┬────┐
│共有人姓名  │分配編號│原持分土地│分割後分配土│分配超額│分配不足│
│            │        │總價值    │地價值      │應付補償│應得補償│
├──────┼────┼─────┼──────┼────┼────┤
│乙○○      │  A     │1,969,632 │1,951,488   │        │18,144  │
│            │        │          │            │        │        │
├──────┼────┼─────┼──────┼────┼────┤
│辛○○○    │  B     │1,969,632 │1,987,776   │18,144  │        │
│            │        │          │            │        │        │
├──────┼────┼─────┼──────┼────┼────┤
│            │ 合計   │3,939,264 │3,939,264   │        │  0     │
└──────┴────┴─────┴──────┴────┴────┘
(二)264-9地號、263地號、263-2地號部分：
┌──────┬─────┬─────┬──────┬────┬────┐
│共有人姓名  │分配編號  │原持分土地│分割後分配土│分配超額│分配不足│
│            │          │總價值    │地價值      │應付補償│應得補償│
├──────┼─────┼─────┼──────┼────┼────┤
│乙○○      │A1、A2、A3│1,317,120 │2,010,624   │693,504 │        │
│            │          │          │            │        │        │
├──────┼─────┼─────┼──────┼────┼────┤
│己○○等4人 │B1、B2、B3│1,317,120 │  623,616   │        │ 693,504│
│            │          │          │            │        │        │
├──────┼─────┼─────┼──────┼────┼────┤
│            │合  計    │2,634,240 │ 2,634,240  │        │   0    │
│            │          │          │            │        │        │
└──────┴─────┴─────┴──────┴────┴────┘

司法院資訊處製作；財團法人民間司法改革基金會備份。
